# 工程建设需要哪些证件？

提问人：小学生 20060695 时间：2013-05-21 10:06:49
请教各位老师，工程建设需要哪些审批文件、证书、合同？

回答人：chenyiwei
这个问题太大了，而且不同性质、不同规模的工程，所需经过的审批手续也是有很大区别的。这个要查投资体制改革的相关文件了。